【裁判字號】    90,易,1339
【裁判日期】    900713
【裁判案由】    毒品危害防制條例
【裁判全文】
臺灣桃園地方法院刑事判決                          九十年度易字第一三三九號
    公訴人  臺灣桃園地方法院檢察署檢察官
    被  告  甲○○
右列被告因違反毒品危害防制條例案件，經檢察官提起公訴（九十年度偵字第一二七
二號），本院判決如左：
    主  文
甲○○持有第一級毒品，累犯，處有期徒刑肆月，如易科罰金以參佰元折算壹日，扣
案之第一級毒品海洛因（淨重零點參公克，包裝重零點貳公克）沒收銷燬之。
    事  實
一、甲○○前於民國（下同）八十六年間因違反麻醉藥品管理條例案件，經本院判處
    有期徒刑七月確定，並於八十七年六月十八日執行完畢，竟仍不知悛悔，明知第
    一級毒品海洛因（淨重零點三公克，包裝重零點二公克，下稱海洛因）乙包為其
    年籍不詳友人「陳逸鴻」於九十年三月二十七日攜帶前來其桃園縣楊梅鎮成功新
    村九十號住處內，逕自「陳逸鴻」處取得上開海洛因乙包而持有之。嗣於九十年
    三月三十日凌晨零時許，在其上開住處內為警當場查獲上開海洛因乙包。
二、案經桃園縣警察局楊梅分局報請臺灣桃園地方法院檢察署檢察官偵查起訴。
    理  由
一、訊據被告甲○○固坦承於右揭時地經警查獲上開海洛因乙包，惟矢口否認右揭犯
    行，辯稱：上開海洛因乙包係「陳逸鴻」所有而遺忘在其上開住處者，並非伊所
    有者，伊亦無持有上開海洛因乙包云云。經查：被告於右揭時地經警當場查獲上
    開海洛因乙包乙情，業據被告迭次於警、偵訊中及本院審理時坦承不諱，復有扣
    案之上開海洛因乙包可稽，且扣案之上開海洛因乙包經送請鑑定結果，確係含有
    海洛因成分，此有法務部調查局00000000號鑑定通知書乙紙，在卷可稽
    ，應堪認定。再者，扣案之上開海洛因不僅係於右揭時地自被告本人當時所穿著
    外套口袋內搜索查扣在案乙節，業據被告於警訊中供承屬實，且核與被告同時遭
    查獲之彭武賢其人於警訊中供述情節相符，是縱上開海洛因乙包果係「陳逸鴻」
    其人所有者，亦無礙被告於右揭時地持有上開海洛因乙包之犯行，至為顯然。至
    於被告所謂「陳逸鴻」其人，被告本人無法確定其真實之年籍、住居所等資料，
    以供本院傳喚到院，自亦不足為有利被告認定之依據。被告所辯，顯係事後卸責
    之詞，不足採信。被告犯行已臻明確，應予依法論科。
二、核被告所為，係犯毒品危害防制條例第十一條第一項之持有第一級毒品罪。被告
    前於八十六年間因違反麻醉藥品管理條例案件，經本院判處有期徒刑七月確定，
    並於八十七年六月十八日執行完畢，此有臺灣高等法院刑案被告全國前案紀錄表
    乙份可佐，其復於五年內再犯有期徒刑以上之本罪，為累犯，應依刑法第四十七
    條之規定加重其刑。爰審酌被告明知上開海洛因乙包係屬第一級毒品，竟於右揭
    時地持有之，已損及社會之安全、個人之健康及被告犯罪後之態度等一切情狀，
    量處如主文所示之刑，並諭知易科罰金之折算標準，以資儆懲。至於扣案之上開
    海洛因乙包，應依毒品危害防制條例第十八條第一項前段之規定，宣告沒收銷燬
    之。
據上論斷，應依刑事訴訟法第二百九十九條第一項前段，毒品危害防制條例第十一條
第一項、第十八條第一項前段，刑法第十一條前段、第四十七條、第四十一條第一項
前段，罰金罰鍰提高標準條例第二條，判決如主文。
本案經檢察官翁佩嫻到庭執行職務。
中      華      民      國      九十      年     七     月    十三    日
                          臺灣桃園地方法院刑事第四庭
                    法  官  林 晏 鵬
右正本證明與原本無異。
如不服本判決，應於判決送達後十日內向本院提出上訴狀( 應附繕本 )，上訴於
臺灣高等法院。
                              書記官  張 雅 慧
中        華        民        國   九十   年   七   月    二十五    日
附錄法條：毒品危害防制條例第十一條
持有第一級毒品者，處三年以下有期徒刑、拘役或新臺幣五萬元以下罰金。
持有第二級毒品者，處二年以下有期徒刑、拘役或新臺幣三萬元以下罰金。
持有專供製造或施用毒品之器具者，處一年以下有期徒刑、拘役或新臺幣一萬元以下
罰金。


司法院資訊處製作；財團法人民間司法改革基金會備份。
